【裁判字號】    88,交聲,561
【裁判日期】    890310
【裁判案由】    違反道路交通管理處罰條例聲明異議
【裁判全文】
臺灣臺北地方法院交通事件裁定                    八十八年度交聲字第五六一號
    異議人即
    受處分人  甲○○
右列受處分人因違反道路交通管理處罰條例案件，對於台北市交通事件裁決所中華民
國八十八年九月二十九日所為之處分 (原處分案號：北市交裁車字第二二－八七一四
一三八三七號），聲明異議，本院裁定如左：
    主      文
原處分撤銷。
甲○○汽車駕駛人，在設有禁止停車標誌、標線之處所停車，處罰鍰新台幣陸佰元。
    理      由
一、按道路交通管理處罰條例所稱之汽車，依該條例第三條第八款規定包括機器腳踏
    車，再汽車駕駛人在設有禁止停車標誌、標線之處所停車者，處新台幣（以下同
    ）六百元以上一千二百元以下罰鍰，道路交通管理處罰條例第五十六條第一項第
    四款定有明文。
二、本件受處分人即異議人甲○○於民國八十八年七月八日下午二時四十分許，將其
    所騎乘車號ＡＶＩ－四一七號重型機車，在設有「騎樓人行道禁停機車」標誌之
    台北市中山區○○○路○段一六二號前之騎樓人行道處，停放上開機車，而為台
    北市停車管理處（以下稱停管處）交通助理員鄭勳聯當場以拍照之方式採證，並
    以受處分人有違反道路交通管理處罰條例第五十六條第一項第九款「汽車駕駛人
    停車時間、位置、方式、車種不依規定。」規定之行為掣單舉發，嗣將舉發通知
    單送達於受處分人後，受處分人於應到案日期前向原處分機關為申訴，經原處分
    機關請舉發單位即停管處調查結果，仍認受處分人有前開違規行為，原處分機關
    乃依前揭道路交通管理處罰條例第五十六條第一項第九款規定於八十八年九月二
    十九日從輕裁處異議人罰鍰六百元。
三、受處分人聲明異議意旨對於其有於前述時間將前揭車號機車停放於前述人行道騎
    樓地點之事實並未否認，核與本院卷附採證相片所顯示之情節相符，惟否認有任
    何違反前揭道路交通管理處罰條例之行為，辯稱：那個地方所設立之「騎樓人行
    道禁停機車」標誌是我在七月八日被舉發以後才設的云云，惟查：
    台北市○○○路介於民族東路至民生東路間之路段為台北市政府交通局所公告之
    造街計劃範圍，禁止機車停放於人行騎樓之行人徒步區○○○○路段之「騎樓人
    行道禁停機車」標誌，亦早於八十八年六月三十日於明顯之處設置，此有停管處
    八十八年八月三十一日北市停四字第八八六三六四八一００號函及該處路段於八
    十八年六月三十日即在明顯之處設有「騎樓人行道禁停機車」標誌之相片四幀附
    本院卷可稽，受處分人辯稱該處路段之「騎樓人行道禁停機車」標誌為其被警舉
    發後才設置，尚難認與事實相符，受處分人雖以前揭情詞置辯，尚難認其辯解為
    可採，本件事證明確，受處分人之違規行為堪以認定。
四、綜上所述，受處分人確有在前揭時間將其所騎乘機車停放在前述設立有「騎樓人
    行道禁停機車」標誌之騎樓人行道處之違規行為，原處分機關依前揭道路交通管
    理處罰條例第五十六條第一項第九款規定逕行裁處受處分人罰鍰六百元，固非無
    見，惟如前所述，本件受處分人所停車地點係設立有「騎樓人行道禁停機車」標
    誌之處，核其所為，係該當於前揭道路交通管理處罰條例第五十六條第一項第四
    款在設有禁止停車標誌、標線之處所停車規定之構成要件，原處分機關遽認受處
    分人係該當於道路交通管理處罰條例第五十六條第一項第九款規定之構成要件，
    即有未洽，本件受處分人之異議雖無理由，惟原處分既有不當，自應由本院將原
    處分撤銷，仍以受處分人有違反道路交通管理處罰條例第五十六條第一項第四款
    規定之行為，從輕裁處受處分人罰鍰六百元如主文第二項所示，以資適法。
據上論斷，應依道路交通案件處理辦法第二十條前段，裁定如主文。
中      華      民      國    八十九    年      三      月      十      日
                                      臺灣臺北地方法院交通法庭
                                          法  官  葉建廷
右正本證明與原本無異。
如不服本裁定應於送達後五日內向本院提出抗告狀。
                                          書記官  江虹儀
中      華      民      國    八十九    年      三      月      十三    日


司法院資訊處製作；財團法人民間司法改革基金會備份。
